# 再问一个关于股票股利的纳税问题

提问人：寂寞海鸥 时间：2010-11-11 10:54:50
这里高手云集，真是好！ 按相关税法规定，如果上市公司以资本公积转增的方式送红股，是不用交税的，但是如果以盈余公积转增和直接以利润分配的方式发放的股票股利，个人投资者是需要缴纳个人所得税的。但是不知道纳税基础应当是所得股票的市场价值呢？还是帐面价值呢？这个税是由公司代缴的吗？因为炒股这些年，没感觉自己交过这个税呢？哎，惭愧！

回答人：chenyiwei
纳税基础一般是股票的面值。上市公司负有代扣代缴义务。通常上市公司不会单独宣布股票股利，而是会同时宣布部分现金股利。需代扣代缴的税款就从这部分现金股利中扣除。

回答人：chenyiwei
回复 地板 华玥淩 的帖子赞同你的意见。另外，根据财税[2005]102、 107 号，对个人投资者从上市公司取得的股息红利所得，暂减按 50 ％计入个人应纳税所得额，依照现行税法规定计征个人所得税。

提问人：hcl1986 时间：2013-08-31 20:53:17
分配股票股利到底是按面值冲减未分配利润还是按股票股利的市价冲减未分配利润呢？

回答人：chenyiwei
按面值冲减。

提问人：hcl1986 时间：2013-08-31 21:51:42
陈版，当股东大会决议通过股票股利时是不是应当先计入应付股利，待实际发放后再冲减股本。

回答人：chenyiwei
不用。因为此时的应付股利不构成一项负债。